臺灣板橋地方法院刑事判決　　　　　　　　　　　　　九十一年度易字第四八三號
　　公　訴　人　臺灣板橋地方法院檢察署檢察官
　　被　　　告　乙○○
右列被告因竊盜案件，經檢察官提起公訴（九十年度偵字第八九八七號），本院判決
如左：
    主  文
乙○○收受贓物，處拘役參拾日，如易科罰金，以參佰元折算壹日。
    事  實
一、乙○○明知車牌號碼為ＧＩＢ─九○三號之重型機車乙輛及鑰匙乙支係來路不明
    之贓物（該車係丙○○所有，於民國九十年五月一日六時許，在臺北縣新莊市○○路○段一四九巷二十二弄四號前，遭不詳年籍之人所竊取），竟仍於同月八日
    十四時三十分許，在臺北縣新莊市○○街一一六巷三弄附近，自綽號「洪董」之
    不詳年籍成年男子處借用上開贓車而收受。嗣於同日二十時三十分許，乙○○騎
    乘上開贓車途經臺北縣板橋市○○路四三八號前，為警查獲。
二、案經臺北縣政府警察局海山分局報告臺灣板橋地方法院檢察署檢察官偵查起訴。
    理  由
一、訊之被告乙○○固坦承於右揭時地向「洪董」之男子借得而收受上開機車及鑰匙
    使用之情事，惟矢口否認涉有贓物犯行，辯以該機車係向綽號「洪董」之甲○○
    所借用，並不知道上開機車係贓車云云。惟查：上開車牌號碼為ＧＩＢ─九○三
    號之重型機車及其鑰匙係丙○○所有，於九十年五月一日六時許，在臺北縣新莊
    市○○路○段一四九巷二十二弄四號前失竊之事實，業經被害人丙○○於警訊中
    指述明確，並有車輛竊盜、車牌失竊資料個別查詢報表─查詢車輛認可資料及被
    害人立具之贓物認領保管單各一紙在卷可稽，該機車及鑰匙確屬被害人失竊之盜
    贓無誤。次查，被告雖推稱該機車是綽號「洪董」即甲○○所借得等情，然此經
    證人甲○○嚴詞否認，且被告在警訊中稱係於案發時地向甲○○所借，並告知騎
    車要小心一點，不要被開紅單等語（參偵查卷第五頁），然嗣在本院改稱其以電
    話向甲○○借車後，伊至臺北縣新莊市○○街一一六巷三弄一號四樓甲○○住處
    樓下，由一名為「東東」之年籍不詳男子下樓將機車及鑰匙交付予伊，並叮囑小
    心不要被開罰單云云（參本院九十一年七月十日審判筆錄），前後所述借車之狀
    況並非一致，已足令人疑其真實性。且被告在警訊中稱係為到板橋地區找某陳姓
    友人而向「洪董」借車（參偵查卷第五頁），然在本院審理中則改稱係見報載廣
    告欲前往板橋地區找油漆工作而向甲○○借車（參本院九十一年四月十九日訊問
    筆錄），就所稱借車之緣由亦有先後供述完全相左之情形，尤難令人信其置辯屬
    實。參以被告與甲○○二人並非熟稔，此經其二人分別供陳一致在卷（參本院九
    十一年六月十九日訊問筆錄、九十一年七月十日審判筆錄），甚且被告在遭查獲
    由警察提示甲○○之口卡前並不知其姓名，此亦據被告承在卷（參本院九十一年
    七月十日審判筆錄），衡情甲○○應無可能將具相當價值之機車交付予並不熟識
    之被告，是以被告辯稱出借機車之「洪董」即係證人甲○○云云，應非屬實。又
    行車執照係行車之許可證，並應隨車攜帶以備查驗，被告向他人借用機車亦應知
    悉要求查驗行照以明機車來源，此在被告借車之時根本不知「洪董」其人之真實
    姓名時尤然，然「洪董」交付機車予被告之時並未交付行照，此據被告供明在卷
    ，被告仍為收受，顯與常情相違；而被告就何以借用機車之原因亦有前後供述矛
    盾不符之情形，匿飾之情甚明。是衡諸社會一般常情判斷，被告於收受機車之時
    ，對該機車之來源之正當性當已有所懷疑，縱被告對該車原屬何人所有，係於何
    時何地遭失竊等情未必有明確認知，然其任意收受並使用來路可疑之贓車，仍無
    解於收受贓物之刑責。從而本件事證明確，被告犯行堪予認定。
二、核被告所為，係犯刑法第三百四十九條第一項之收受贓物罪。爰審酌被告並無犯
    罪前科，有臺灣高等法院檢察署刑案紀錄簡覆表在卷可稽，素行非劣，犯罪之動
    機、行為方式、收受贓物之價值，及被害人已將機車及鑰匙領回，所受損害非鉅
    ，並被告犯罪後之態度等一切情狀，量處如主文所示之刑，並諭知易科罰金之準
    ，以示儆懲。
據上論斷，應依刑事訴訟法第二百九十九條第一項前段、刑法第三百四十九條第一項
、第四十一條第一項前段、罰金罰鍰提高標準條例第一項前段、第二條，判決如主文
。
中      華      民      國      九十一      年      七    月    十九    日
                                  臺灣板橋地方法院刑事第二庭
                                          法  官  楊  博  欽
右正本證明與原本無異。
如不服本判決，應於判決送達後十日內，向本院提出上訴狀。
                                          書記官  潘  文  賢
中      華      民      國      九十一      年      七    月    十九    日
附錄本案論罪科刑法條全文：
中華民國刑法第三百四十九條
  收受贓物者，處三年以下有期徒刑、拘役或五百元以下罰金。
  搬運、寄藏、故買贓物或為牙保者，處五年以下有期徒刑、拘役或科或併科一千元
  以下罰金。
  因贓物變得之財物，以贓物論。
